臺灣嘉義地方法院刑事判決              100年度易字第469號
公  訴  人  臺灣嘉義地方法院檢察署檢察官
被      告  鄭建信
上列被告因竊盜等案件，經檢察官提起公訴（100 年度偵字第
3493號），被告於本院行準備程序時就犯罪事實為有罪之陳述，
經本院裁定改依簡式審判程序審理，判決如下：
    主  文
鄭建信犯竊盜罪，累犯，處有期徒刑月，如易科罰金，以新臺
幣壹仟元折算壹日；又犯傷害罪，累犯，處有期徒刑月，如易
科罰金，以新臺幣壹仟元折算壹日。應執行有期徒刑伍月，如易
科罰金，以新臺幣壹仟元折算壹日。
    犯 罪 事 實
一、鄭建信前因公共危險等案件，經本院以96年度嘉交簡字第
    321 號判處有期徒刑3 月、2 月，定應執行有期徒刑4 月確
    定；復因公共危險案件，經本院以96年度嘉交簡字506 號判
    處有期徒刑4 月確定，前開2 罪經減刑與第3 罪定應執行有
    期徒刑5 月確定，於民國97年11月22日執行完畢。鄭建信與
    沈雅慧於99年11月間為同居男女朋友關係，為家庭暴力防治
    法第3 條第2 款之家庭成員。（一）鄭建信因兩人之間爭吵
    不斷，有所不滿，竟意圖為自己不法之所有，於99年11月23
    日某時許（起訴意旨誤載為99年11月24日凌晨0 時20分），
    趁沈雅慧外出工作之際，至與沈雅慧同居之嘉義市○○路○
    段482 巷2 號4 樓之2 ，持鑰匙開啟該租屋處後，徒手竊取
    沈雅慧所有放置於衣櫃內之衣物及棉被後離去。（二）於99
    年11月24日凌晨0 時15分許，鄭建信酒後在嘉義市○區○○
    路二段與北興街口之便利商店前遇見沈雅慧，復起口角，竟
    基於傷害之犯意，徒手毆打沈雅慧，致沈雅慧受有右上臂挫
    傷、左上臂擦傷、右膝擦傷、左膝擦傷、封閉性頭部外傷等
    傷害。沈雅慧報警後於同日凌晨0 時20分許返回上址租屋處
    發覺遭竊而查悉上情。
二、案經沈雅慧訴由嘉義市政府警察局第一分局報告臺灣嘉義地
    方法院檢察署檢察官偵查起訴。
    理  由
一、本件被告鄭建信所犯，非死刑、無期徒刑、最輕本刑為3 年
    以上有期徒刑之罪，或高等法院管轄第一審案件，其於準備
    程序進行中，就被訴事實為有罪之陳述，經本院告知簡式審
    判程序之旨，並聽取檢察官及被告之意見後，裁定進行簡式
    審判程序。
二、上開犯罪事實業據被告於本院審理時坦承不諱，核與證人即
    告訴人沈雅慧於警詢之證述相符，復有衛生署嘉義醫院診斷
    證明書、現場衣櫃照片1 張附卷可稽，足認被告之任意性自
    白與事實相符。從而，本件事證明確，被告犯行堪予認定，
    應依法論科。
三、核被告所為，係犯刑法第320  條第1  項之竊盜罪及同法第
    277 條第1 項之傷害罪。按家庭暴力指家庭成員間實施身體
    或精神上不法侵害之行為；家庭暴力罪指家庭成員間故意實
    施家庭暴力行為而成立其他法律所規定之犯罪，家庭暴力防
    治法第2 條第1 款、第2 款定有明文。被告與告訴人前係同
    居之男女朋友，2 人為家庭暴力防治法第3 條第2 款之家庭
    成員。被告對告訴人故意實施身體不法侵害之家庭暴力行為
    ，而成立刑法之犯罪，屬家庭暴力罪。被告前因公共危險等
    案件，經本院以96年度嘉交簡字第321 號判處有期徒刑3 月
    、2 月，定應執行有期徒刑4 月確定；復因公共危險案件，
    經本院以96年度嘉交簡字506 號判處有期徒刑4 月確定，前
    開2 罪經減刑與第3 罪定應執行有期徒刑5 月確定，於97年
    11月22日執行完畢執行完畢，有臺灣高等法院被告前案紀錄
    表在卷可稽，其於受有期徒刑之執行完畢後5 年內故意再犯
    本件有期徒刑以上之刑之罪，均為累犯，應依刑法第47條第
    1 項規定，各加重其刑。至告訴人所提出之診斷證明書雖有
    左腕燙傷之記載，惟告訴人於警詢證述係遭被告徒手毆傷，
    傷勢為雙手上臂挫傷、擦傷、雙膝擦傷等，並未提及上開燙
    傷之內容（見警卷第6 頁），且被告於本院審理時雖坦承有
    傷害告訴人之情，惟供稱係徒手毆打告訴人，並無以任何方
    式燙傷告訴人之情（見本院卷第34頁），故難認告訴人此部
    分燙傷與被告上開傷害之犯行有何因果關係，附此敘明。
四、爰審酌被告高職畢業之智識程度，與告訴人曾為男女朋友，
    未思理性溝通，竟因與告訴人爭吵，即竊取告訴人租屋處之
    衣物、棉被，酒後毆傷告訴人，造成告訴人受有傷害，所為
    顯不足取，且未能與告訴人達成和解；惟其犯後坦承犯行，
    態度尚可，嗣已於99年12月間歸還竊取物品，其竊盜對告訴
    人造成之損害非鉅，及被告之家境勉持等一切情狀，分別量
    處如主文所示之刑，並諭知易科罰金之折算標準及定應執行
    刑。
據上論斷，應依刑事訴訟法第273  條之1 第1 項、第299 條第1
項前段，刑法第320 條第1 項、第277 條第1 項、第47條第1 項
、第41條第1 項前段、第51條第5 款，刑法施行法第1 條之1 第
1 項、第2 項前段，判決如主文。
本案經檢察官林俊良到庭執行職務。
中    華    民    國   100    年    8     月    15    日
                  刑事第四庭  法  官  梁淑美
以上正本證明與原本無異。
如不服本判決應於收受判決後10日內向本院提出上訴書狀，並應
敘述具體理由；其未敘述上訴理由者，應於上訴期間屆滿後20日
內向本院補提理由書（均須按他造當事人之人數附繕本）「切勿
逕送上級法院」。告訴人或被害人如對於本判決不服者，應具備
理由請求檢察官上訴，其上訴期間之計算係以檢察官收受判決正
本之日期為準。
中    華    民    國   100    年    8     月    15    日
                              書記官  林金福
附錄論罪法條全文：
中華民國刑法第277條
（普通傷害罪）
傷害人之身體或健康者，處 3 年以下有期徒刑、拘役或 1 千元
以下罰金。
犯前項之罪因而致人於死者，處無期徒刑或 7 年以上有期徒刑
；致重傷者，處 3 年以上 10 年以下有期徒刑。
刑法第320條第1項
意圖為自己或第三人不法之所有，而竊取他人之動產者，為竊盜
罪，處5年以下有期徒刑、拘役或5百元以下罰金。